

CONTACT

12, venelle des Pommiers 29790 Pont-Croix

06-65-55-31-32

sachdarras@gmail.com

https://www.linkedin.com/in/sacha-darras/

https://github.com/Sachdarras

SKILLS

- Html
- Css
- JavaScript
- React
- Git/GitHub
- NodeJs
- Npm
- **Express**
- Figma

SOFT SKILLS

- Gestion de projet
- Gestion d'équipe
- Travail en équipe
- Travail en horaire décalée
- Veille technologique
- Curiosité

CENTRE D'INTÉRÊTS

- Lecture
- Nature, Animaux
- Informatique (code, jeux vidéo)

ALEXANDRE-SACHA DARRAS.

Développeur web javascript

PROFIL

Après 10 ans passés dans le milieu du spectacle comme régisseur et concepteur lumières, où j'ai géré des équipes et des projets Il était temps de changer de vie, je me suis donc orienté vers un métier qui reste créatif. C'est pour ça que mon regard, c'est posé sur le développement web.

Je recherche une alternance en tant que développeur web pour la rentrée de septembre ou novembre 2024.

Pour une durée de 15 mois

PROJETS

My solar sytem:Projet perso:Création 3d d'un petit systéme solaire <u>https://mysolarsytem.netlify.app</u>

Crew dragon location maps Projet perso: carte avec les éleves de ma promo https://sachdarras.github.io/Crew-Dragon-Location-Map/

60 past or back to future:P1 à la wild code school:Chronologie animée https://sachdarras.github.io/WCS-P1-Chronologie-Anim-e/

Star-Wild:P2 à la wild code school:React/API/Threejs https://star-wild.netlify.app

AgendStrauss:Projet perso:todolist,calendrier,calculatrice https://agendstrauss.netlify.app

FORMATION

2024 Wild code school

Formation de dévelopeur web full-Stack Java script Titre RNCP niveau 5

2020 **Entre chiens**

Formation d'Educateur Canin

2013-2014 IRPA

Formation de technicien polyvalant son/lumièresTitre RNCP niveau 4

EXPERIENCE

Agent Animalier 2023-2024

La SPA

-Nettoyage des chenils et chatterie

-Soins aux animaux

-Education/Réducation des chiens **2020-2024 Educateur Canin**

-Régisseur/Concepteur lumières

Auto--Education/Réducation des chiens Entreprenneur

2011-2023 Intermittent du spectacle

- Cirque Alexis gruss
- Le sucre
- Festival Nuits sonnores
- **GL** Events
- SKynight

Elypse

- - -Formateur GMa2

-Technicien Lumières

-Régisseur génèrale